---
title: "R Notebook"
output: html_notebook
---

### Project Elasticsearch-Hadoop

```{r}
#Library:
suppressMessages(library(plyr))
suppressMessages(library(dplyr))
suppressMessages(library(reshape))
suppressMessages(library(ggplot2))
suppressMessages(library(RNeo4j))
suppressMessages(library(sqldf))

#Csv:
results_frame <- read.csv(file = "/home/r4ph/R/software-history/analysis/results_elastic.csv", stringsAsFactors = FALSE)

#Project
project <- "Elasticsearch-hadoop"

####General Metrics of Individual Projects
data_changes <- filter(results_frame, Project == project)


ggpareto <- function(x, title) {
  
  #title <- deparse(substitute(x))
  
  x <- data.frame(modality = na.omit(x))
  
  Df <- x %>% group_by(modality) %>% summarise(frequency=n()) %>% 
    arrange(desc(frequency))
  
  Df$modality <- ordered(Df$modality, levels = unlist(Df$modality, use.names = F))
  
  Df <- Df %>% mutate(modality_int = as.integer(modality), 
                      cumfreq = cumsum(frequency), cumperc = cumfreq/nrow(x) * 100)
  
  nr <- nrow(Df)
  N <- sum(Df$frequency)
  
  Df_ticks <- data.frame(xtick0 = rep(nr +.55, 11), xtick1 = rep(nr +.59, 11), 
                         ytick = trunc(seq(0, N, N/10)))
  
  y2 <- c("  0%", " 10%", " 20%", " 30%", " 40%", " 50%", " 60%", " 70%", " 80%", " 90%", "100%")
  
  g <- ggplot(Df, aes(x=modality, y=frequency)) + 
    geom_bar(stat="identity", aes(fill = modality_int)) +
    geom_line(aes(x=modality_int, y = cumfreq, color = modality_int)) +
    geom_point(aes(x=modality_int, y = cumfreq, color = modality_int), pch = 19) +
    scale_y_continuous(breaks=seq(0, trunc(N), trunc(N/10)), limits=c(trunc(-.02 * N), trunc (N * 1.02))) + 
    #scale_y_continuous(trans='log2') + 
    scale_x_discrete(breaks = Df$modality) +
    guides(fill = FALSE, color = FALSE) + 
    annotate("rect", xmin = nr + .55, xmax = nr + 1, 
             ymin = -.02 * N, ymax = N * 1.02, fill = "white") +
    #annotate("text", x = nr + .8, y = seq(0, N/2, N/10), label = y2, size = 3.5) +
    annotate("text", x = nr + .8, y = seq(0, N, N/10), label = y2, size = 3.5) +
    geom_segment(x = nr + .55, xend = nr + .55, y = -.02 * N, yend = N * 1.02, color = "grey50") +
    geom_segment(data = Df_ticks, aes(x = xtick0, y = ytick, xend = xtick1, yend = ytick)) +
    labs(title = paste0("Pareto Chart of ", title), y = "Frequency of Methods With Bugs", x = "Metrics") +
    theme_bw() + 
    theme(axis.text.x = element_text(angle = 45, hjust = 1)) 
  
  print(g)
}

```


###Raw Dataset:
Aqui é apresentado o dataset que foi discutido na ultima reunião conforme planilha que o Biel gerou no Google Drive. Tal dataset consiste na relação entre os valores de mudanças e inserção de bugs commit. Segue uma descrição das respectivas colunas:

**NoCommits** : A Quantidade de commits (k) que a time serie possui;

**commit** : O respectivo commit dentro da time series com k commits;

**NoTimeSeries** : Quantidade de time series no commit;

**NoBugsIns** : Quantidade de bugs inseridos no respectivo commit;

**noChanges** : Quantidade de mudanças;

**percBugs** : Percentual de bugs inseridos [Formula noBugsIns/sum(noBugsIns)];

**percChanges** : Percentual de mudanças [Formula: noChanges/sum(noChanges) ];


Obs: Ressaltando que os dados no dataset encontram-se desnormalizados, portanto há uma possibilidade de repetição  de valores em algumas colunas, ex: na coluna NoTimeSeries, na linha 2 e 3 existe o valor 1681 de maneira repetida, mas no cálculo das respectivas metricas é utilizado somente um valor, visto que existem somente 1681 time series com 2 commits e não o dobro (soma das linhas 2 e 3).

```{r}
data_changes

```

###Final Dataset:
Aqui é apresentado o dataset com as metricas calculadas com o objetivo de gerar os respectivos gráficos presentes na Goal 1 e 2. Segue uma descrição das colunas e suas respectivas formulas:

**NoCommits** : A Quantidade de commits (k) que a time serie possui;

**NoTimeSeries** : Quantidade de time series no commit;

**noChanges** : Quantidade de mudanças;

**NoBugsIns** : Quantidade de bugs inseridos no respectivo commit;

**BugsByTs** : Quantidade de bugs por time series [Formula : sum(noBugsIns)/max(noTimeSeries) ];

**BugsByChanges** :Quantidade de mudanças por bugs [Formula: sum(noBugsIns)/ sum(noChanges)];

**ChangesByTs**: Quantidade de mudanças pro time series [Formula: sum(noChanges)/ max(noTimeSeries)];

**PercBugsByTs**: Percentual de bugs por time series [Formula: (BugsByTs/sum(BugsByTs)) * 100];

**PercBugsByCommit**: Percentual de Bugs por commits [Formula: (noBugsIns/sum(noBugsIns)) * 100];

**PercBugsByChanges**: Percentual de Bugs por mudanças [Formula: (BugsByChanges/sum(BugsByChanges)) * 100];

**PercTs**: Percentual de time series [Formula: noTimeSeries / sum(noTimeSeries)) * 100];

**PercChangesByTs**: Percentual de mudanças por time series [Formula: (ChangesByTs / sum(ChangesByTs)) * 100];

**PercChanges**: Percentual de mudanças [Formula:  (noChanges / sum(noChanges)) * 100];

Obs: Conforme explicado, os dados anteriores (raw dataset) tem algumas colunas desnormalizadas (NoTimeSeries), portanto algumas formulas contém o valor maximo da respectiva coluna dentro do agrupamento definido.

```{r}
data_plot <- data_changes %>%
    dplyr::group_by(Project, NoCommits) %>%
    dplyr::summarise(noTimeSeries = max(noTimeSeries), 
                    noChanges = sum(noChanges),
                    noBugsIns = sum(noBugsIns),
                    BugsByTs = sum(noBugsIns)/max(noTimeSeries),
                    BugsByChanges = sum(noBugsIns)/ sum(noChanges),
                    ChangesByTs = sum(noChanges)/ max(noTimeSeries)) %>%
    dplyr::mutate(PercBugsByTs = (BugsByTs/sum(BugsByTs)) * 100,
                  PercBugsByCommit = (noBugsIns/sum(noBugsIns)) * 100,
                  PercBugsByChanges = (BugsByChanges/sum(BugsByChanges)) * 100,
                  PercTs = (noTimeSeries / sum(noTimeSeries)) * 100,
                  PercChangesByTs = (ChangesByTs / sum(ChangesByTs)) * 100,
                  PercChanges = (noChanges / sum(noChanges)) * 100) %>%
    dplyr::ungroup()

data_plot
```


### (G1)To investigate the occurrence of commits along the history; 
####(Q1.1) How often are commits performed? 
```{r}

plot1 <- ggplot(data_plot) +
  geom_bar(aes(x=NoCommits,y=PercTs,group=Project), position = "dodge", stat = "identity")+
  facet_grid(.~Project,scales="free") + 
  theme(legend.position= c(0.7, 0.95), legend.direction="horizontal", legend.title = element_blank(), 
        legend.text=element_text(size=5), legend.background = element_rect(fill = "transparent", colour = NA) ) +
  ylab("Percentual of Time Series by Commits") + scale_x_discrete(name ="Number of Commits", limits=seq(1,25)) +
  theme(panel.grid.minor = element_blank(), 
        panel.grid.major = element_blank(),
        plot.background = element_rect(fill = "transparent", colour = NA))


plot1
```



####(Q1.2) How disperse are changes among time series? (Changes x Commits)
```{r}

  plot2 <- ggplot(data_plot) +
  geom_bar(aes(x=NoCommits,y=PercChanges), position = "dodge", stat = "identity")+
  facet_grid(.~Project,scales="free") + 
  theme(legend.position= c(0.7, 0.95), legend.direction="horizontal", legend.title = element_blank(), 
        legend.text=element_text(size=5), legend.background = element_rect(fill = "transparent", colour = NA)) +
  ylab("Percentual of Changes by Commits") + scale_x_discrete(name ="Number of Commits", limits=seq(1,25)) +
  theme(panel.grid.minor = element_blank(), 
        panel.grid.major = element_blank(),
        plot.background = element_rect(fill = "transparent", colour = NA))

plot2
```

####(Q1.3) How disperse are changes among commits? (Changes x Time Series)
```{r}

  plot2 <- ggplot(data_plot) +
  geom_bar(aes(x=NoCommits,y=PercChangesByTs), position = "dodge", stat = "identity")+
  facet_grid(.~Project,scales="free") + 
  theme(legend.position= c(0.7, 0.95), legend.direction="horizontal", legend.title = element_blank(), 
        legend.text=element_text(size=5), legend.background = element_rect(fill = "transparent", colour = NA)) +
  ylab("Percentual of Changes by Time Seris") + scale_x_discrete(name ="Number of Commits", limits=seq(1,25)) +
  theme(panel.grid.minor = element_blank(), 
        panel.grid.major = element_blank(),
        plot.background = element_rect(fill = "transparent", colour = NA))

plot2

```

### (G2)To assess the introduction of bugs along the history; 

#### (Q2.1) How often are bugs introduced among the time series? (Bugs x Time Series)
```{r}

  plot2 <- ggplot(data_plot) +
  geom_bar(aes(x=NoCommits,y=PercBugsByTs), position = "dodge", stat = "identity")+
  facet_grid(.~Project,scales="free") + 
  theme(legend.position= c(0.7, 0.95), legend.direction="horizontal", legend.title = element_blank(), 
        legend.text=element_text(size=5), legend.background = element_rect(fill = "transparent", colour = NA)) +
  ylab("Percentual of Bugs by Time Series") + scale_x_discrete(name ="Number of Commits", limits=seq(1,25)) +
  theme(panel.grid.minor = element_blank(), 
        panel.grid.major = element_blank(),
        plot.background = element_rect(fill = "transparent", colour = NA))

plot2
```

#### (Q2.2) How often are bugs introduced among the commits? (Bugs x Commits)
```{r}

  plot2 <- ggplot(data_plot) +
  geom_bar(aes(x=NoCommits,y=PercBugsByCommit), position = "dodge", stat = "identity")+
  facet_grid(.~Project,scales="free") + 
  theme(legend.position= c(0.7, 0.95), legend.direction="horizontal", legend.title = element_blank(), 
        legend.text=element_text(size=5), legend.background = element_rect(fill = "transparent", colour = NA)) +
  ylab("Percentual of Bugs by Commits") + scale_x_discrete(name ="Number of Commits", limits=seq(1,25)) +
  theme(panel.grid.minor = element_blank(), 
        panel.grid.major = element_blank(),
        plot.background = element_rect(fill = "transparent", colour = NA))

plot2
```

#### (Q2.3) How often are bugs introduced among the changes? (Bugs x CHanges)
```{r}

  plot2 <- ggplot(data_plot) +
  geom_bar(aes(x=NoCommits,y=PercBugsByChanges), position = "dodge", stat = "identity")+
  facet_grid(.~Project,scales="free") + 
  theme(legend.position= c(0.7, 0.95), legend.direction="horizontal", legend.title = element_blank(), 
        legend.text=element_text(size=5), legend.background = element_rect(fill = "transparent", colour = NA)) +
  ylab("Percentual of Bugs by Changes") + scale_x_discrete(name ="Number of Commits", limits=seq(1,25)) +
  theme(panel.grid.minor = element_blank(), 
        panel.grid.major = element_blank(),
        plot.background = element_rect(fill = "transparent", colour = NA))

plot2
```

###(G3) To analyse the kind of changes are mostly related to the bugs insertion;

####(Q3.1) Which are the types of changes more frequent in the history of of bugs insertion? 

```{r}
methods_insertions <-
  read.csv(
    "~/R/analysis/insertions/insertionsall.csv",
    stringsAsFactors = FALSE
  )
```


```{r}

#Changes Chart
methods_changes <- filter(methods_insertions, changeType != 'All', groupMetric == 'All', Metric == 'All', Project == project)

methods_changes[methods_changes$changeType == "changeMetricsAddition", c("changeType")] <- "Addition"
methods_changes[methods_changes$changeType == "changeMetricsDeletion", c("changeType")] <- "Deletion"

cbPalette <- c("#009E73", "#F15854")

methods_changes <-  as.data.frame(
  methods_changes %>%
    dplyr::group_by(Project, changeType) %>%
    dplyr::summarise(totalChanges = sum(Count)) %>%
    mutate(Percentual = totalChanges / sum(totalChanges) * 100) %>% 
    ungroup()
)

ggplot(methods_changes) +
  geom_bar(aes(x = Project, y = Percentual, fill = changeType, group = changeType), position = "dodge", stat = "identity") +
  geom_text( aes(x = Project, y = Percentual, label = round(Percentual), group = changeType),  
             check_overlap = TRUE, position = position_dodge(width = 1), vjust = -0.5, size = 3) + #scale_fill_grey() + 
  theme(axis.text.x = element_text(angle = 45, hjust = 1)) +
  theme(legend.position= c(0.82, 0.95), legend.direction="horizontal", legend.title = element_blank(), 
        axis.title.x=element_blank(), legend.text=element_text(size=7), legend.background = element_rect(fill = "transparent", colour = NA) ) +
  theme(panel.grid.minor = element_blank(), 
        panel.grid.major = element_blank(),
        plot.background = element_rect(fill = "transparent", colour = NA)) +
  scale_fill_manual(values=cbPalette)

```

####(Q3.2) Individual Pareto

```{r}
colMethods <- c("Project", "MethodName", "Metric", "groupMetric", "changeType", "elementsValue", "NtimeofCommits", "Count")

#Filter:D
methods_ind <- filter(methods_insertions, groupMetric != "RM", changeType == 'All', groupMetric != 'All', Metric != 'All', Project == project)

#resultsClasses <- subset( resultsClasses, select = c(colClasses) )
methods_ind <- subset( methods_ind, select = c(colMethods))

methods_ind <-  as.data.frame(
  methods_ind %>%
    dplyr::group_by(Project, Metric) %>%
    dplyr::summarise(totalChanges = sum(Count))
)


metrics <- c()
# Applying the function to the pareto function:
df <- filter(methods_ind)[,c(2,3)]
i<-1
for (x in 1:nrow(df)){
  for (y in 1:df$totalChanges[x]){
    metrics[i] <- df$Metric[x]
    i <- i + 1
  }
}
ggpareto(metrics, project)

```



####(Q3.3) Groups Pareto

```{r}
#Methods Groups

#Filter:D
methods_groups<- filter(methods_insertions, groupMetric != "RM", changeType == 'All', groupMetric != 'All', Metric == 'All',Project == project)


methods_groups <-  as.data.frame(
  methods_groups %>%
  dplyr::group_by(Project, groupMetric) %>%
  dplyr::summarise(totalChanges = sum(Count))
  )


metrics <- c()
# Applying the function to the pareto function:
df <- filter(methods_groups, Project == project)[,c(2,3)]
i<-1
for (x in 1:nrow(df)){
  for (y in 1:df$totalChanges[x]){
    metrics[i] <- df$groupMetric[x]
    i <- i + 1
  }
}

ggpareto(metrics, project)
```



### (G4) To analyse the relation between the history of changes and bugs;

#### (Q4.1) Is a high number of changes an indicative of bugs introduction?


```{r}
#Changes Chart
methods_changes <- filter(methods, changeType != 'All', groupMetric == 'All', Metric == 'All'
                          ,Project == project)

#Calculing peaks
methods_changes <- genId(methods_changes)
listofPeaks <<- methods_changes$elementsValue
listofBugs <<- methods_changes$bugsValue
methods_changes[,c("peaksMedian", "tp", "fp", "fn", "tn")] <- 0 
methods_changes[,c("peaksMedian", "tp", "fp", "fn", "tn")] <-  plyr::ldply(methods_changes$id, getStatsProcess)

dfPeaks <- as.data.frame(
  methods_changes %>%
    dplyr::group_by(Project) %>%
    dplyr::summarise(
      TotalofCommits = sum(NtimeofCommits),
      PeaksAboveMedian = sum(peaksMedian),
      TruePositives = sum(tp)
#      fp = sum(fp),
#      fn = sum(fn),
#      tn = sum(tn)
    )
)

tdfPeaks <- melt(dfPeaks, id = (c("Project")))
colnames(tdfPeaks) <- c("Project", "Peaks", "Values")

#Summarize the type of methods by percentual
dfPeaksProjects <- tdfPeaks %>%
  dplyr::group_by(Project, Peaks) %>%
  dplyr::summarise(Values = sum(Values)) %>%
  dplyr::mutate(Percentual = Values / sum(Values) * 100) %>%
  dplyr::ungroup()

#Plot
ggplot(dfPeaksProjects) +
  geom_bar(aes(x = Project, y = Percentual, fill = Peaks, group = Peaks), position = "dodge", stat = "identity") +
  geom_text(aes(x = Project, y = Percentual, label = round(Percentual,2), group = Peaks),  
            check_overlap = TRUE, position = position_dodge(width = 1), vjust = -0.5, size = 3) +  
  theme(legend.direction="vertical", legend.title = element_blank(), legend.text=element_text(size=8), 
        legend.background = element_rect(fill = "transparent", colour = NA), axis.ticks.x = ) +
  theme(panel.grid.minor = element_blank(), 
        panel.grid.major = element_blank(),
        plot.background = element_rect(fill = "transparent", colour = NA)) + 
  ggtitle(paste0("Project ", project)) + ylab("Percentual") 

```

A coluna vermelha (Total of commits) representa os commits que não estão acima do pico, a verde (PeaksaboveMedian) são os comits que ficaram acima da mediana e coluna azul são os TP's, ou seja, aqueles commits que estão acima da mediana (threshold) e possuem um bug presente.

#### (Q4.2) Which kind of changes are better indicative of bugs introduction?   

** Essa question seriam as mudanças acima por nívels? Ex: calcular os tps dos níveis de add/del, grupos e metricas individuais? **

#### (Q4.3) How relate are changes to the bugs introduction? (Granger Positives)

Aqui são calculados so tp's somente para os casos positivos de granger e que antenderam as 4 Constraints (C1~C4).

```{r}
#Changes Chart
methods_changes <- filter(methods, changeType != 'All', groupMetric == 'All', Metric == 'All'
                          ,Project == project, Granger == 1,
                          P1 == 1, P2 ==1, P3 ==1, P4 ==1,P5 ==1)

#Calculing peaks
methods_changes <- genId(methods_changes)
listofPeaks <<- methods_changes$elementsValue
listofBugs <<- methods_changes$bugsValue
methods_changes[,c("peaksMedian", "tp", "fp", "fn", "tn")] <- 0 
methods_changes[,c("peaksMedian", "tp", "fp", "fn", "tn")] <-  plyr::ldply(methods_changes$id, getStatsProcess)

dfPeaks <- as.data.frame(
  methods_changes %>%
    dplyr::group_by(Project) %>%
    dplyr::summarise(
      TotalofCommits = sum(NtimeofCommits),
      PeaksAboveMedian = sum(peaksMedian),
      TruePositives = sum(tp)
#      fp = sum(fp),
#      fn = sum(fn),
#      tn = sum(tn)
    )
)

tdfPeaks <- melt(dfPeaks, id = (c("Project")))
colnames(tdfPeaks) <- c("Project", "Peaks", "Values")

#Summarize the type of methods by percentual
dfPeaksProjects <- tdfPeaks %>%
  dplyr::group_by(Project, Peaks) %>%
  dplyr::summarise(Values = sum(Values)) %>%
  dplyr::mutate(Percentual = Values / sum(Values) * 100) %>%
  dplyr::ungroup()

#Plot
ggplot(dfPeaksProjects) +
  geom_bar(aes(x = Project, y = Percentual, fill = Peaks, group = Peaks), position = "dodge", stat = "identity") +
  geom_text(aes(x = Project, y = Percentual, label = round(Percentual,2), group = Peaks),  
            check_overlap = TRUE, position = position_dodge(width = 1), vjust = -0.5, size = 3) +  
  theme(legend.direction="vertical", legend.title = element_blank(), legend.text=element_text(size=8), 
        legend.background = element_rect(fill = "transparent", colour = NA), axis.ticks.x = ) +
  theme(panel.grid.minor = element_blank(), 
        panel.grid.major = element_blank(),
        plot.background = element_rect(fill = "transparent", colour = NA)) + 
  ggtitle(paste0("Project ", project)) + ylab("Percentual") 

```

