---
title: "On the Relation Between the History of Changes and Bugs"
output:
  html_notebook: default
  html_document:
    code_folding: hide
---


```{r message=FALSE, warning=FALSE, echo=FALSE, comment= FALSE}

suppressWarnings(library(dplyr))
suppressWarnings(library(stringr))
suppressWarnings(library(sqldf))
suppressWarnings(library(ggplot2))
suppressWarnings(library(beanplot))
suppressWarnings(library(vioplot))
suppressWarnings(library(ggpubr))
suppressWarnings(library(qcc))
suppressWarnings(library(reshape))

getTypeMethod <- function (x){
  
  splitRef <- strsplit(x, "\\.") #divide o nome do metodo pelo ponto
  #splitRef
  
  for(d in splitRef){ 
    r <- sub("[(].*", "", d) #remove os paramentros do metodo
  }
  #r #Nessa var tem os valores separados, só fazer um if e verificar se os dois ultimos são iguais, ai cai no caso do construtor 
  
  nomeMetodo <- sub(".*[.]", "", x) #seleciona o nome do metodo
  nomeMetodoSemParam <- sub("[(].*", "", nomeMetodo) #remove os parametros
  #nomeMetodoSemParam #só verificar se é igual a toString 
  
  getOuSet <- substring(nomeMetodoSemParam, 1, 3) #seleciona os 3 primeiros elementos do metodo
  #getOuSet # só verificar se é um get ou set
  
  if (getOuSet == "set" || getOuSet == "get"){
    return ("Getters/Setters")
    
  } else if (nomeMetodoSemParam == "toString"){
    return ("toString")
    
  } else if (nomeMetodoSemParam == "hashCode"){
    return ("hashCode")
  
  } else if (nomeMetodoSemParam == "equals"){
    return ("equals")
    
  } else if (r[length(r)] == r[length(r)-1]){
    return ("Constructor")
  
  } else {
    return ("Normal")
  }
  
}

# implementing the function:
ggpareto <- function(x, title) {
  
  #title <- deparse(substitute(x))
  
  x <- data.frame(modality = na.omit(x))
  
  Df <- x %>% group_by(modality) %>% summarise(frequency=n()) %>% 
    arrange(desc(frequency))
  
  Df$modality <- ordered(Df$modality, levels = unlist(Df$modality, use.names = F))
  
  Df <- Df %>% mutate(modality_int = as.integer(modality), 
                      cumfreq = cumsum(frequency), cumperc = cumfreq/nrow(x) * 100)
  nr <- nrow(Df)
  N <- sum(Df$frequency)
  
  Df_ticks <- data.frame(xtick0 = rep(nr +.55, 11), xtick1 = rep(nr +.59, 11), 
                         ytick = seq(0, N, N/10))
  
  y2 <- c("  0%", " 10%", " 20%", " 30%", " 40%", " 50%", " 60%", " 70%", " 80%", " 90%", "100%")
  
  g <- ggplot(Df, aes(x=modality, y=frequency)) + 
    geom_bar(stat="identity", aes(fill = modality_int)) +
    geom_line(aes(x=modality_int, y = cumfreq, color = modality_int)) +
    geom_point(aes(x=modality_int, y = cumfreq, color = modality_int), pch = 19) +
    scale_y_continuous(breaks=seq(0, N, N/10), limits=c(-.02 * N, N * 1.02)) + 
    scale_x_discrete(breaks = Df$modality) +
    guides(fill = FALSE, color = FALSE) + 
    annotate("rect", xmin = nr + .55, xmax = nr + 1, 
             ymin = -.02 * N, ymax = N * 1.02, fill = "white") +
    annotate("text", x = nr + .8, y = seq(0, N, N/10), label = y2, size = 3.5) +
    geom_segment(x = nr + .55, xend = nr + .55, y = -.02 * N, yend = N * 1.02, color = "grey50") +
    geom_segment(data = Df_ticks, aes(x = xtick0, y = ytick, xend = xtick1, yend = ytick)) +
    labs(title = paste0("Pareto Chart of ", title), y = "Frequency of Methods With Bugs", x = "Metrics") +
    theme_bw() + 
    theme(axis.text.x = element_text(angle = 45, hjust = 1)) 
  
  print(g)
  
  #return(list(graph = g, Df = Df[, c(3, 1, 2, 4, 5)]))
  return (graph = g)
}

getSatisfiedTs <- function (x, measure) {
  if (x >= measure) {
    1
  } else{
    0
  }
}


getStatsProcess <- function(x){
  
  medianHigher <- median1Sd <- median2Sd <- median3Sd <-  0
  values <- as.integer(unlist(strsplit(x,",")))
  
  if (length(values) > 1) {
    for(i in 1:length(values)){
      if (values[i] > median(values)){
        medianHigher <- medianHigher + 1
      }
      if (values[i] > (median(values) + sd(values))){
        median1Sd <- median1Sd + 1
      }
      if (values[i] > (median(values) + 2*sd(values))){
        median2Sd <- median2Sd + 1
      }
      if (values[i] > (median(values) + 3*sd(values))){
        median3Sd <- median3Sd + 1
      }
    }
  }
  
  #print(c(medianHigher, median1Sd, median2Sd, median3Sd))
  return(c(medianHigher, median1Sd, median2Sd, median3Sd))
}

getTimesProcess <- function(x){
  
  values <- unique(as.POSIXlt(unlist(strsplit(x,","))))
  
  count1<<-count1+1
  if (count1 %% 100000 == 0){
    print(paste0("Method: ", count1))
  }
  
  if (length(values) > 1){
    
    diffSec <- abs(as.integer(difftime(values[1] ,values[length(values)] , units = c("secs"))))
    #quotient of division
    if (length(values) > 5){
      quarDiv <- diffSec %/% 4
    } else{
      quarDiv <- diffSec %/% length(values)
    }
    
    frames <- c(0)
    for (i in 1:4){
      frames[i]<- tail(frames[1:(i-1)], n=1) + quarDiv
    }
    
    frames <- c(0,frames)
    values<- c(values[1], values)
    quartiles <- c(0,0,0,0,0)
    
    for (k in 1:(length(frames))){
      for (z in 1:(length(values)-1)){
        secs <- abs(as.integer(difftime(values[1] ,values[z+1] , units = c("secs"))))
        if (k <= 4){
          if (secs >= frames[k] && secs < frames[k+1]) {
            quartiles[k] <- quartiles[k] + 1
          }
        } else if (secs >= frames[k]) {
          quartiles[k] <- quartiles[k] + 1
        }
        
      }
    }
  } else {
    quartiles <- c(0,0,0,0,0)
  }
  
  return (c(quartiles))
  
}


methods <-
  read.csv(
    "~/R/analysis/methods/allMethodsall.csv",
    stringsAsFactors = FALSE
  )

methods$typeMethod <- sapply(methods$MethodName, getTypeMethod) 

#Recalculing P1:
methods$P1 <- mapply(getSatisfiedTs, methods$NtimeofCommits, 3)

# The palette with black:
cbPalette <- c("#F15854", "#5DA5DA", "#FAA43A", "#B276B2", "#4D4D4D", "#009E73")  #"#", "#F17CB0", DECF3F

#Calculing peaks
methods[, c("peaksMedian", "peaks1Sd", "peaks2Sd" , "peaks3Sd")] <- 0 
methods[,c("peaksMedian", "peaks1Sd", "peaks2Sd", "peaks3Sd")] <-  plyr::ldply(methods$elementsValue, getStatsProcess)

#Calculing quartiles
methods[,c("quartile1", "quartile2", "quartile3", "quartile4", "quartile5")] <- 0 
methods[,c("quartile1", "quartile2", "quartile3", "quartile4", "quartile5")] <- plyr::ldply(methods$timeofCommits, getTimesProcess)

```


####RQ1: How often do changes and bugs occurin the history of methods?

* Gráfico dos projetos Contendo a Quantidade commits x Tipos de Metodos
```{r}
projects <- unique(methods$Project)

typeMethodsData <- methods %>%
  group_by(Project, NtimeofCommits, typeMethod) %>%
  summarise(Changes = sum(Count)) %>% 
  mutate(Percentual = Changes / sum(Changes) * 100) %>% 
  ungroup()

#Amount
for (project in projects) {
  
print(ggplot(filter(typeMethodsData, Project == project, NtimeofCommits <= 10)) +
  geom_bar(aes(x = NtimeofCommits, y = Percentual, fill = typeMethod, group = typeMethod), position = "dodge", stat = "identity") +
  geom_text(aes(x = NtimeofCommits, y = Percentual, label = round(Percentual,2), group = typeMethod),  
            check_overlap = TRUE, position = position_dodge(width = 1), vjust = -0.5, size = 3) +  
  theme(legend.direction="vertical", legend.title = element_blank(), legend.text=element_text(size=6), 
        legend.background = element_rect(fill = "transparent", colour = NA), axis.ticks.x = ) +
  theme(panel.grid.minor = element_blank(), 
        panel.grid.major = element_blank(),
        plot.background = element_rect(fill = "transparent", colour = NA)) + 
  ggtitle(paste0("Project ", project)) + ylab("Percentual") + 
  scale_x_discrete(name ="Number of Commits", limits=c("1","2","3","4","5","6","7","8","9","10")) +
  scale_fill_manual(values=cbPalette))
}



```

* Gráfico de Todos os Projetos
```{r}
#Summarize the type of methods by percentual
typeMethodsDataAll <- methods %>%
  group_by( NtimeofCommits, typeMethod) %>%
  summarise(Changes = sum(Count)) %>% 
  mutate(Percentual = Changes / sum(Changes) * 100) %>% 
  ungroup()


ggplot(filter(typeMethodsDataAll, NtimeofCommits <= 10)) +
    geom_bar(aes(x = NtimeofCommits, y = Percentual, fill = typeMethod, group = typeMethod), position = "dodge", stat = "identity") +
    geom_text(aes(x = NtimeofCommits, y = Percentual, label = round(Percentual,2), group = typeMethod),  
              check_overlap = TRUE, position = position_dodge(width = 1), vjust = -0.5, size = 3) +  
    theme(legend.direction="vertical", legend.title = element_blank(), legend.text=element_text(size=6), 
          legend.background = element_rect(fill = "transparent", colour = NA), axis.ticks.x = ) +
    theme(panel.grid.minor = element_blank(), 
          panel.grid.major = element_blank(),
          plot.background = element_rect(fill = "transparent", colour = NA)) + 
    ggtitle("Plots by Type of Methods") + ylab("Percentual") + 
    scale_x_discrete(name ="Number of Commits", limits=c("1","2","3","4","5","6","7","8","9","10")) +
    scale_fill_manual(values=cbPalette)
```

* Boxplot dos Projetos

```{r}

#Boxplots por Projetos:
projects <- unique(methods$Project)

ggplot(methods, aes(x=Project, y=NtimeofCommits)) + 
    geom_boxplot() +
    theme(axis.text.x = element_text(angle = 45, hjust = 1)) +
    scale_x_discrete(name = project)
```

Explicar as constraints como esse comportamento ocorre ao longo das constraints de maneira profunda, ou seja, explicar porque algumas constraints diminui pouco a % e algumas muito.

* **TODO** Nova tabela com o k=1:
```{r}
resultsC1C4<-
  sqldf(
    "SELECT Project, SUM(Count) as TotalTimeSeries, 
     SUM(CASE WHEN (P2 = 1) AND (P1 = 1) THEN 1 ELSE 0 end) as 'C1',
     SUM(CASE WHEN (P2 = 1) AND (P1 = 1) AND (P4 = 1) THEN 1 ELSE 0 end) as 'C1-C2',
     SUM(CASE WHEN (P2 = 1) AND (P1 = 1) AND (P4 = 1) AND (P5 = 1) THEN 1 ELSE 0 end) as 'C1-C2-C3',
     SUM(CASE WHEN (P2 = 1) AND (P1 = 1) AND (P4 = 1) AND (P3 = 1) THEN 1 ELSE 0 end) as 'C1-C2-C4',
     SUM(CASE WHEN (P2 = 1) AND (P1 = 1) AND (P3 = 1) AND (P4 = 1) AND (P5 = 1) THEN 1 ELSE 0 end) as 'C1-C2-C3-C4'
     FROM methods
     GROUP BY Project"
  )

resultsC1C4
```

* Novo gráfico contendo os metodos com 1 e 2 commits :

```{r message=FALSE, warning=FALSE, echo=FALSE, comment= FALSE}


totalK <- as.data.frame(methods %>%
                          group_by(Project, NtimeofCommits) %>%
                          summarise(NumberK = sum(Count)))

sumTs <- as.data.frame(methods %>%
                         group_by(Project) %>%
                         summarise( totalTs = sum(Count)))

dataK <- inner_join(totalK, sumTs)		  
dataK[, "Perc"] <- round(dataK$NumberK/dataK$totalTs,2)

k1 <- ggplot(filter(dataK, NtimeofCommits <= 10, Project %in% projects[0:5])) +
  geom_bar(aes(x=NtimeofCommits,y=Perc,group=Project), position = "dodge", stat = "identity")+
  facet_grid(.~Project,scales="free") + 
  theme(legend.position= c(0.7, 0.95), legend.direction="horizontal", legend.title = element_blank(), 
        legend.text=element_text(size=5), legend.background = element_rect(fill = "transparent", colour = NA) ) +
  ylab("Percentual") + scale_x_discrete(name ="Number of Commits", limits=c("1","2","3","4","5","6","7","8","9","10")) 
  theme(panel.grid.minor = element_blank(), 
        panel.grid.major = element_blank(),
        plot.background = element_rect(fill = "transparent", colour = NA))


k2 <- ggplot(filter(dataK, NtimeofCommits <= 10, Project %in% projects[6:10])) +
  geom_bar(aes(x=NtimeofCommits,y=Perc,group=Project), position = "dodge", stat = "identity")+
  facet_grid(.~Project,scales="free") + 
  theme(legend.position= c(0.7, 0.95), legend.direction="horizontal", legend.title = element_blank(), 
        legend.text=element_text(size=5), legend.background = element_rect(fill = "transparent", colour = NA) ) +
  ylab("Percentual") + scale_x_discrete(name ="Number of Commits", limits=c("1","2","3","4","5","6","7","8","9","10")) 
  theme(panel.grid.minor = element_blank(), 
        panel.grid.major = element_blank(),
        plot.background = element_rect(fill = "transparent", colour = NA))


ggarrange(k1 , k2 , ncol = 1, nrow = 2)

```

####RQ2: How close is the relationship betweenthe history of bugs and changes?

* Comparativo entre as tecnicas:

```{r warning=FALSE, echo=FALSE, comment= FALSE}

#Granger Positives
methodsGrangerPos <-
  read.csv(
    "~/R/analysis/methods/allMethodsGrangerPositives.csv",
    stringsAsFactors = FALSE)

methodsGrangerPos$Type <- "Granger"

#RL Positives
methodsReg <-
  read.csv(
    "~/R/analysis/methods/allMethodsRegression.csv",
    stringsAsFactors = FALSE)

methodsReg$Type <- "Linear"

methodsReg$pvalue <- NULL

allMethods <- rbind(methodsGrangerPos, methodsReg)

#Boxplots Geral:
ggplot(allMethods, aes(x=Type, y=NtimeofCommits)) + geom_boxplot() +
  theme(axis.text.x = element_text(angle = 45, hjust = 1)) +
  scale_x_discrete(name ="Linear Reg x Granger")


#Violin Plot
with(allMethods, vioplot(NtimeofCommits[Type == "Granger"],
                      NtimeofCommits[Type == "Linear"],
                      names = c("Granger", "Linear"),
                      col = "gray", colMed = rgb(115, 165, 214, maxColorValue = 255)))
title(main = "Violin Plot", ylab = "Number of Commits", xlab = "Type")
```

#### RQ3: Which kind of changes are mostlyrelated to the bugs insertion?

* Gráfico de Pareto de Metricas Individuais de todos os métodos que possuem bugs:

```{r}

#IndividualMetrics
colMethods <- c("Project", "MethodName", "Metric", "groupMetric", "changeType" ,"P1", "P2", "P3", "P4", "P5", "elementsValue", "NtimeofCommits", "Count", "GrangerPos")

#resultsClasses <- subset( resultsClasses, select = c(colClasses) )
resultsMethods <- subset( methods, select = c(colMethods) )

#Filter:D
resultsMethods <- filter(resultsMethods, P2 == 1, groupMetric != "RM")

#IndividualMetrics
indMetrics<-
  sqldf(
    "SELECT Project, Metric, SUM(Count) as Changes
    FROM resultsMethods
    WHERE changeType <> 'All' 
    AND groupMetric <>'All'
    AND Metric <> 'All'
    GROUP BY Project, Metric"
  )

metrics <- c()
# Applying the function to the pareto function:
for (project in projects){
  df <- filter(indMetrics, Project == project)[,c(2,3)]
  i<-1
  for (x in 1:nrow(df)){
    for (y in 1:df$Changes[x]){
      metrics[i] <- df$Metric[x]
      i <- i + 1
    }
  }
  ggpareto(metrics, project)
}

```

* Gráfico de Pareto de Metricas Individuais dos metodos com resultados do teste de Granger positivos:

```{r}
#Groups metrics
grpMetrics <- read.csv(file = "~/R/analysis/methods/dataMetricsGranger.csv", stringsAsFactors = FALSE)


metrics <- c()
# Applying the function to the pareto function:
for (project in projects){
  df <- filter(grpMetrics, Project == project)[,c(3,4)]
  i<-1
  for (x in 1:nrow(df)){
    for (y in 1:df$Changes[x]){
      mylist[i] <- df$Metric[x]
      i <- i + 1
    }
  }
  ggpareto(mylist, project)
}

```


### RQ4: 

* Changes ao longo do tempo por projetos:

```{r}

dfQuartils <- as.data.frame(methods %>%
  group_by(Project, typeMethod) %>%
  summarise(quartile1 = sum(quartile1), quartile2 = sum(quartile2), quartile3 = sum(quartile3), 
            quartile4 = sum(quartile4), quartile5 = sum(quartile5)))


tdfQuartils <- melt(dfQuartils, id=(c("Project", "typeMethod")))
colnames(tdfQuartils) <- c("Project", "typeMethod", "Quartiles", "Values")


#Summarize the type of methods by percentual
dfQuartilsProjects <- tdfQuartils %>%
  group_by( Project, Quartiles) %>%
  summarise(Values = sum(Values)) %>% 
  mutate(Percentual = Values / sum(Values) * 100) %>% 
  ungroup()

#Amount
#Changes over time by projects
  
ggplot(dfQuartilsProjects) +
geom_bar(aes(x = Quartiles, y = Percentual, fill = Project, group = Project), position = "dodge", stat = "identity") +
geom_text(aes(x = Quartiles, y = Percentual, label = round(Percentual,2), group = Project),  
          check_overlap = TRUE, position = position_dodge(width = 1), vjust = -0.5, size = 3) +  
theme(legend.direction="vertical", legend.title = element_blank(), legend.text=element_text(size=6), 
      legend.background = element_rect(fill = "transparent", colour = NA), axis.ticks.x = ) +
theme(panel.grid.minor = element_blank(), 
      panel.grid.major = element_blank(),
      plot.background = element_rect(fill = "transparent", colour = NA)) + 
ggtitle(paste0("Project ", project)) + ylab("Percentual") 
#scale_fill_manual(values=cbPalette)
```

* Mudanças ao longo do tempo por tipos de metodos:

```{r}

#Summarize the type of methods by percentual
dfQuartilsTypes <- tdfQuartils %>%
  group_by( typeMethod, Quartiles ) %>%
  summarise(Values = sum(Values)) %>% 
  mutate(Percentual = Values / sum(Values) * 100) %>% 
  ungroup()

#Changes over time by types of methods
ggplot(dfQuartilsTypes) +
  geom_bar(aes(x = Quartiles, y = Percentual, fill = typeMethod, group = typeMethod), position = "dodge", stat = "identity") +
  geom_text(aes(x = Quartiles, y = Percentual, label = round(Percentual,2), group = typeMethod),  
            check_overlap = TRUE, position = position_dodge(width = 1), vjust = -0.5, size = 3) +  
  theme(legend.direction="vertical", legend.title = element_blank(), legend.text=element_text(size=6), 
        legend.background = element_rect(fill = "transparent", colour = NA), axis.ticks.x = ) +
  theme(panel.grid.minor = element_blank(), 
        panel.grid.major = element_blank(),
        plot.background = element_rect(fill = "transparent", colour = NA)) + 
  ggtitle(paste0("Project ", project)) + ylab("Percentual") +
  scale_fill_manual(values=cbPalette)
```


* Picos ao longo do tempo por projetos: 

```{r}

dfPeaks <- as.data.frame(methods %>%
                              group_by(Project, typeMethod) %>%
                              summarise(peaksMedian = sum(peaksMedian), peaks1Sd = sum(peaks1Sd), peaks2Sd = sum(peaks2Sd), 
                                        peaks3Sd = sum(peaks3Sd)))


tdfPeaks <- melt(dfPeaks, id=(c("Project", "typeMethod")))
colnames(tdfPeaks) <- c("Project", "typeMethod", "Peaks", "Values")


#Summarize the type of methods by percentual
dfPeaksProjects <- tdfPeaks %>%
  group_by( Project, Peaks) %>%
  summarise(Values = sum(Values)) %>% 
  mutate(Percentual = Values / sum(Values) * 100) %>% 
  ungroup()

#Amount
#Changes over time by projects

ggplot(dfPeaksProjects) +
  geom_bar(aes(x = Project, y = Percentual, fill = Peaks, group = Peaks), position = "dodge", stat = "identity") +
  geom_text(aes(x = Project, y = Percentual, label = round(Percentual,2), group = Peaks),  
            check_overlap = TRUE, position = position_dodge(width = 1), vjust = -0.5, size = 3) +  
  theme(legend.direction="vertical", legend.title = element_blank(), legend.text=element_text(size=6), 
        legend.background = element_rect(fill = "transparent", colour = NA), axis.ticks.x = ) +
  theme(panel.grid.minor = element_blank(), 
        panel.grid.major = element_blank(),
        plot.background = element_rect(fill = "transparent", colour = NA)) + 
  ggtitle(paste0("Project ", project)) + ylab("Percentual") +
  scale_fill_manual(values=cbPalette)

```

* Picos ao longo do tempo por tipos de metodos:

```{r}
dfPeaksTypes <- tdfPeaks %>%
  group_by( typeMethod, Peaks ) %>%
  summarise(Values = sum(Values)) %>% 
  mutate(Percentual = Values / sum(Values) * 100) %>% 
  ungroup()

#Changes over time by types of methods
ggplot(dfPeaksTypes) +
  geom_bar(aes(x = typeMethod, y = Percentual, fill = Peaks, group = Peaks), position = "dodge", stat = "identity") +
  geom_text(aes(x = typeMethod, y = Percentual, label = round(Percentual,2), group = Peaks),  
            check_overlap = TRUE, position = position_dodge(width = 1), vjust = -0.5, size = 3) +  
  theme(legend.direction="vertical", legend.title = element_blank(), legend.text=element_text(size=6), 
        legend.background = element_rect(fill = "transparent", colour = NA), axis.ticks.x = ) +
  theme(panel.grid.minor = element_blank(), 
        panel.grid.major = element_blank(),
        plot.background = element_rect(fill = "transparent", colour = NA)) + 
  ggtitle(paste0("Project ", project)) + ylab("Percentual") + 
  scale_fill_manual(values=cbPalette)
```
